# 售后租回的简化会计处理

提问人：hepengfei0309 时间：2013-04-25 15:15:43
以前我曾这样干过，但四大所仍然要调回来，只不过他们是整金额调整，要不然我们财务人员一笔笔固定资产卡片做处理，然后再购入，会出人命的

回答人：chenyiwei
主帖中的做法应当是可以的，在IFRS下这种做法是明确认可的（IAS 17.60）。在某些特殊情况下，如以在建工程作为售后回租的标的，总价在签约时无法确定的，则这种“质押借款”的处理是唯一可行的做法，参考《计学撮要》P349～ 355 。